臺灣高雄地方法院刑事判決　　　　　　110年度審易字第472號
公　訴　人　臺灣高雄地方檢察署檢察官
被　　　告　傅信銘



上列被告因竊盜案件，經檢察官提起公訴（110 年度偵字第4316
號），因被告就被訴事實為有罪之陳述，經本院告知簡式審判程
序之旨，並聽取被告與公訴人之意見後，裁定依簡式審判程序審
理，判決如下：
    主  文
傅信銘犯如附表所示之伍罪，各處如附表宣告刑欄所示之刑及沒
收。應執行有期徒刑壹年貳月，如易科罰金，以新臺幣壹仟元折
算壹日。
    事  實
一、傅信銘意圖為自己不法之所有，基於竊盜之犯意，騎乘車牌
    號碼000-000 普通重型機車，分別於附表所示時間，前往位
    於附表所示地點之選物販賣機店，為附表所示之行為。嗣因
    傅信銘在為附表編號5 所示行為時，該選物販賣機店之店長
    陳靜宜正觀看店內監視器影像，發現傅信銘正在店內行竊，
    即由其父陳衛民陪同前往現場，同時立即報警處理，員警到
    場後，當場逮補傅信銘，並扣得傅信銘為如附表編號5 所示
    行為時所持用之十字螺絲起子1 把、如附表編號4 所示竊得
    之新臺幣（下同）1,290 元（已發還陳秉鋐），並將傅信銘
    帶回偵辦，始查悉上情。
二、案經盧振維、鄭郁騰、陳靜宜訴由高雄市政府警察局林園分
    局報告臺灣高雄地方檢察署檢察官偵查後起訴。
    理  由
一、程序方面：
    本件被告傅信銘所犯均係死刑、無期徒刑、最輕本刑為3 年
    以上有期徒刑以外之罪，其於準備程序進行中，就被訴事實
    為有罪之陳述，經本院告知簡式審判程序之旨，並聽取當事
    人之意見後，認無不得或不宜改依簡式審判程序進行之情形
    ，爰依刑事訴訟法第273 條之1 第1 項規定，裁定本件進行
    簡式審判程序。又本件卷內之證據資料，依同法第273 條之
    2 規定，不受同法第159 條第1 項關於傳聞法則規定之限制
    ，依法均有證據能力，合先敘明。
二、認定犯罪事實所憑之證據及其理由：
    上開犯罪事實，業據被告坦承不諱，核與證人即告訴人盧振
    維、鄭郁騰、陳靜宜、證人即被害人鄭閎智、陳秉鋐、證人
    陳衛民證述相符，並有監視器錄影光碟、臺灣高雄地方檢察
    署檢察官110 年3 月19日勘驗筆錄、監視器錄影畫面擷圖、
    高雄市政府警察局林園分局搜索扣押筆錄、扣押物品物目錄
    表、車輛詳細資料報表在卷可稽，足認被告前揭任意性自白
    ，與事實相符，堪予採信。從而，本案事證明確，被告上開
    犯行，均堪認定，應依法論科。
三、論罪科刑
  ㈠法律說明：
    按刑法第321 條第1 項第3 款攜帶兇器竊盜罪，係以行為人
    攜帶兇器竊盜為其加重條件，所謂兇器，其種類並無限制，
    凡客觀上足對人之生命、身體、安全構成威脅，具有危險性
    之兇器均屬之，且祇須行竊時攜帶此種具有危險性之兇器為
    已足，並不以攜帶之初有行兇之意圖為必要。又所謂攜帶兇
    器，祇須於行竊時攜帶具有危險性之兇器為已足，該兇器不
    必原屬行竊者本人所有，亦不以自他處攜至行竊處所為必要
    ，縱在行竊場所隨手拾取應用，其有使人受傷害之危險既無
    二致，自仍應屬上述「攜帶兇器」之範疇（最高法院79年台
    上字第5253號判例、90年度台上字第1261號判決要旨參照）
    。查被告為如附表編號1 、2 所示犯行所持用之砂輪機，雖
    未扣案，惟參以該砂輪機可鋸開選物販賣機投幣箱上之鎖頭
    ，顯見係質地堅硬、如附表編號5 所示犯行時於在場撿拾所
    持用，而為警扣案之十字螺絲起子，為前端尖銳、質地堅硬
    之金屬製品，有照片在卷可稽（見偵字卷第81頁），是上開
    工具若持之攻擊人，客觀上均足以危害他人生命、身體安全
    ，均屬具有危險性之兇器無訛。
  ㈡罪名及罪數：
  ⒈核被告如附表編號1 、2 所為，均係犯刑法第321 條第1 項
    第3 款之攜帶兇器竊盜罪；如附表編號3 、4 所為，均係犯
    刑法第320 條第1 項之竊盜罪；如附表編號5 所為，係犯刑
    法第321 條第2 項、第1 項第3 款之攜帶兇器竊盜未遂罪。
  ⒉被告所犯上開5 罪，犯意各別，行為互殊，應分論併罰。
  ㈢刑之減輕部分：
    被告如附表編號5 所示犯行，已著手於竊盜犯行之實行而不
    遂，為未遂犯，爰依刑法第25條第2 項規定減輕其刑。
  ㈣刑罰裁量：
    爰以行為人之責任為基礎，審酌被告非無謀生能力，竟不思
    以正途獲取所需，任意竊取他人財物，顯然欠缺尊重他人財
    產法益之觀念，所為實有不該，惟念其犯後坦承犯行，態度
    尚可，並考量其如附表編號4 所示竊取之財物，已發還告訴
    人陳秉鋐，有贓物認領保管單在卷可稽（見偵字卷第57頁）
    ，該部分犯行所造成法益損害有所減輕，兼衡其教育程度、
    經濟（涉個人隱私，詳卷）、前科素行（詳卷附臺灣高等法
    院被告前案紀錄表），暨其各次犯行之手段、所造成損害等
    一切情狀，分別量處如主文所示之刑及易科罰金之折算標準
    。又依被告犯罪行為及實質侵害法益之質與量，如以實質累
    加之方式定應執行刑，其刑度將超過其行為之不法內涵，有
    違罪責相當性原則，故於定應執行刑時，應隨刑度增加而生
    加乘效果，而非以等比方式增加，以隨罪數增加遞減刑罰之
    方式，已足以評價其行為之不法，爰於各刑中最長刑以上，
    定應執行刑如主文所示，併諭知易科罰金之折算標準。
四、沒收：
  ㈠本件被告之犯罪所得即如附表編號1 至4 所示竊得之財物，
    其中如附表編號4 所示竊得之財物，已發還告訴人陳秉鋐，
    業如上述，依刑法第38條之1 第5 項規定，不予宣告沒收或
    追徵；至其餘被告如附表編號1 至3 所示竊得之財物，卷內
    均無被告已實際返還或賠償之事證，均應依刑法第38條之1
    第1 項前段、第3 項規定宣告沒收，並諭知於全部或一部不
    能沒收或不宜執行沒收時，追徵其價額。
  ㈡被告所有供其為如附表編號1 、2 所示犯行持用之砂輪機1
    台，未經扣案，應依刑法第38條第2 項前段、第4 項規定宣
    告沒收，並諭知於全部或一部不能沒收或不宜執行沒收時，
    追徵其價額。另扣案被告為如附表編號5 所示犯行持用之十
    字螺絲起子1 把，據被告供稱為其於該處所撿拾（見偵字卷
    第17頁），是非被告所有，故不宣告沒收，附此敘明。
據上論斷，應依刑事訴訟法第273 條之1 第1 項、第299 條第1
項前段，刑法第321 條第1 項第3 款、第2 項、第320 條第1 項
、第41條第1 項前段、第25條第2 項、第50條第1 項但書、第38
條第2 項前段、第4 項、第38條之1 第1 項前段、第3 項，刑法
施行法第1 條之1 ，判決如主文。
本案經檢察官黃昭翰提起公訴，檢察官呂乾坤到庭執行職務。
中    華    民    國   110    年    10    月    15    日
                  刑事第五庭  法  官  陳銘珠
以上正本證明與原本無異。
如不服本判決應於收受送達後20日內向本院提出上訴書狀，並應
敘述具體理由；如未敘述上訴理由者，應於上訴期間屆滿後20日
內向本院補提理由書（均須按他造當事人之人數附繕本）「切勿
逕送上級法院」。
因疫情而遲誤不變期間，得向法院聲請回復原狀。
中    華    民    國   110    年    10    月    15    日
                              書記官  黃靖媛
附錄本案論罪科刑法條：
《中華民國刑法第320 條》
意圖為自己或第三人不法之所有，而竊取他人之動產者，為竊盜
罪，處五年以下有期徒刑、拘役或五十萬元以下罰金。
意圖為自己或第三人不法之利益，而竊佔他人之不動產者，依前
項之規定處斷。
前二項之未遂犯罰之。
《中華民國刑法第321條》
犯前條第一項、第二項之罪而有下列情形之一者，處六月以上五
年以下有期徒刑，得併科五十萬元以下罰金：
一、侵入住宅或有人居住之建築物、船艦或隱匿其內而犯之。
二、毀越門窗、牆垣或其他安全設備而犯之。
三、攜帶兇器而犯之。
四、結夥三人以上而犯之。
五、乘火災、水災或其他災害之際而犯之。
六、在車站、港埠、航空站或其他供水、陸、空公眾運輸之舟、
    車、航空機內而犯之。
前項之未遂犯罰之。
　
┌─────────────────────────────────────┐
│附表                                                                      │
├──┬─────┬─────┬──────────┬───────────┤
│編號│犯罪時間  │犯罪地點  │犯罪行為            │宣告刑                │
├──┼─────┼─────┼──────────┼───────────┤
│1   │110年2月2 │高雄市大寮│傅信銘攜帶客觀上足供│傅信銘犯攜帶兇器竊盜罪│
│    │日上午10時│區會社段14│兇器使用之砂輪機，破│，處有期徒刑陸月，如易│
│    │10分      │號土地（88│壞店內被害人鄭閎智所│科罰金，以新臺幣壹仟元│
│    │          │夜市旁）上│放置之選物販賣機投幣│折算壹日。未扣案之犯罪│
│    │          │          │箱上之鎖頭（毀損部分│所得新臺幣叁仟捌佰元、│
│    │          │          │，未據提出告訴），下│砂輪機壹台，均沒收，於│
│    │          │          │手竊得投幣箱內被害人│全部或一部不能沒收或不│
│    │          │          │鄭閎智所有之現金3,80│宜執行沒收時，追徵其價│
│    │          │          │0元得手。           │額。                  │
├──┼─────┼─────┼──────────┼───────────┤
│2   │110年2月2 │同上      │傅信銘攜帶客觀上足供│傅信銘犯攜帶兇器竊盜罪│
│    │日上午10時│          │兇器使用之砂輪機，破│處有期徒刑陸月，如易科│
│    │23分      │          │壞店內告訴人盧振維所│罰金，以新臺幣壹仟元折│
│    │          │          │放置之選物販賣機投幣│算壹日。未扣案之犯罪所│
│    │          │          │箱上之鎖頭（毀損部分│得新臺幣肆仟元、砂輪機│
│    │          │          │，未據提出告訴），下│壹台，均沒收，於全部或│
│    │          │          │手竊得投幣箱內告訴人│一部不能沒收或不宜執行│
│    │          │          │盧振維所有之現金4,00│沒收時，追徵其價額。  │
│    │          │          │0元得手。           │                      │
├──┼─────┼─────┼──────────┼───────────┤
│3   │110年2月4 │高雄市大寮│傅信銘徒手扳開店內告│傅信銘犯竊盜罪，處有期│
│    │日下午2時 │區會社段24│訴人鄭郁騰所放置之選│徒刑肆月，如易科罰金，│
│    │14分      │之2號土地 │物販賣機投幣箱，下手│以新臺幣壹仟元折算壹日│
│    │          │上        │竊得投幣箱內告訴人鄭│。未扣案之犯罪所得新臺│
│    │          │          │郁騰所有之現金5,000 │幣伍仟元沒收，於全部或│
│    │          │          │元得手。            │一部不能沒收或不宜執行│
│    │          │          │                    │沒收時，追徵其價額。  │
├──┼─────┼─────┼──────────┼───────────┤
│4   │110年2月5 │高雄市大寮│傅信銘徒手扳開店內被│傅信銘犯竊盜罪，處有期│
│    │日中午11時│區鳳林三路│害人陳秉鋐所放置之選│徒刑參月，如易科罰金，│
│    │30分      │717號     │物販賣機投幣箱，下手│以新臺幣壹仟元折算壹日│
│    │          │          │竊得投幣箱內被害人陳│。                    │
│    │          │          │秉鋐所有之現金1,290 │                      │
│    │          │          │元得手。            │                      │
├──┼─────┼─────┼──────────┼───────────┤
│5   │110年2月5 │高雄市大寮│傅信銘持現場所撿拾客│傅信銘犯攜帶兇器竊盜未│
│    │日中午11時│區力行路88│觀上足供兇器使用之十│遂罪，處有期徒刑肆月，│
│    │50分      │號旁      │字螺絲起子，撬開店內│如易科罰金，以新臺幣壹│
│    │          │          │選物販賣機投幣箱，欲│仟元折算壹日。        │
│    │          │          │竊取箱內財物，然因箱│                      │
│    │          │          │內並無現金而未遂。  │                      │
└──┴─────┴─────┴──────────┴───────────┘